【裁判字號】    95,上易,212
【裁判日期】    950413
【裁判案由】    竊盜
【裁判全文】
臺灣高等法院臺中分院刑事判決         95年度上易字第212號
上  訴  人
即  被  告  甲○○
                    （現另案於臺灣臺中監獄執行）
上列上訴人因竊盜案件，不服臺灣臺中地方法院94年度易字第16
95號中華民國94年11月29日第一審判決（起訴案號：臺灣臺中地
方法院檢察署94年度偵字第6620號、移送併案審理案號：臺灣臺
中地方法院檢察署94年度偵字第12206、12035號），提起上訴，
本院判決如下：
    主  文
上訴駁回。
    事  實
一、甲○○曾於民國（下同）七十一年間、八十三年間、八十六
    年間、八十七年間、九十三年間因竊盜案經判處徒刑確定，
    且有施用毒品、偽造印文、侵占、賭博等前科，甫於九十四
    年一月十七日因收受贓物經本院判處有期徒刑六月確定，有
    犯罪之習慣，與宋明宗（業經原審判處有期徒刑一年二月確
    定）二人，均基於概括犯意於（一）九十四年四月九日凌晨
    一時許，在臺中縣神岡鄉○○村○○路一七二號與卓水政（
    為五十三年九月十日生之人，現為檢察官通緝中）結夥三人
    ，攜帶甲○○所有客觀上足以傷害人之生命、身體，足資作
    為兇器使用之鐵剪一支（業經丟棄滅失），踰越牆垣，並以
    鐵剪剪開位於該處之鋁台精機廠股份有限公司之工廠鐵窗安
    全設備，毀越該窗戶安全設備，進入該工廠內（侵入他人建
    築物及毀損部分未據該公司負責人合法提出告訴），竊取上
    開公司所有之電磁磅一個、電腦螢幕三台、電腦主機三台、
    銅管６ｍｍ一條、銅管８ｍｍ二條、銅管１０ｍｍ二條、活
    動板手十三支、黃油槍六支、Ａ潤滑油接頭固定座一百個、
    Ｂ潤滑油接頭固定座二百個、Ｃ潤滑油固定器一千五百個、
    Ｄ潤滑油接頭固定座二百五十個、Ｅ潤滑油接頭固定座四百
    個、套筒板手一組、手動攻牙機一台、平面砂輪機六台、孔
    內砂輪機四台、工具箱一個、尖嘴鉗四支、斜口鉗三支、Ｔ
    型板手六支、十字板手一支、銅管基座二百零四個、量表一
    個、棉質手套五十打，得手後將之放置於車號ＯＳ─六二八
    三號自用小貨車上，載運至甲○○所經營位於臺中縣沙鹿鎮
    大肚寮十分寮小段十五地號之沙鹿環保資源回收場（甲○○
    於本院稱係協成清潔公司）存放，再由卓水政與宋明宗於九
    十四年四月九日上午八時許，駕駛車號ＯＳ─六二八三號自
    用小貨車將竊得之銅管基座二百零四個運至臺中縣沙鹿鎮○○里○○路新芳資源回收場，以新台幣（下同）二萬二千二
    百元之代價賣予不知情之蔡協芳；（二）甲○○於九十四年
    五月八日凌晨二時至三時間某時，在臺中縣豐原市○○路六
    六七號（併案移送意旨誤載為臺中縣豐原市○○路某處），
    見鄭秋成所有之ＵＰ─０七八五號自用小客貨車之車門未關
    ，且鑰匙插在鑰匙孔內，即下手竊取鄭秋成所有，停放於該
    處之ＵＰ─０七八五號自用小客貨車得逞；（三）甲○○於
    九十四年五月八日凌晨五時許，在臺中縣神岡鄉○○路一０
    八之一號，與已成年之葉建利、蔡明昌（另案偵查中）結夥
    三人以上，竊取錡企業有限公司（該公司之負責人丁○○
    ，併案移送意旨誤載為丁○○所有）所有之廠牌Ｋｏｍａｔ
    ｓｕ，型號ＦＤ２０─１１引號四五四一九０堆高機一台，
    再以該堆高機將丁○○所有放置於該處之船槳固定座一批之
    一部分堆放於葉建利所駕駛之ＥＬ─四六四一號吉普車上，
    一部分堆置於上開堆高機內，共同竊取上揭堆高機、船槳固
    定座一百九十五支得逞，嗣將上開船槳固定座以三萬元之代
    價賣出，由甲○○、葉建利、蔡明昌三人朋分。嗣於九十四
    年四月九日下午二時許，在臺中縣沙鹿鎮大肚寮十分寮小段
    地十五號為警查獲甲○○、宋明宗持有犯罪事實一之（一）
    所示之電磁磅一個、電腦螢幕三台、電腦主機三台、銅管６
    ｍｍ一條、銅管８ｍｍ二條、銅管１０ｍｍ二條、活動板手
    十三支、黃油槍六支、Ａ潤滑油接頭固定座一百個、Ｂ潤滑
    油接頭固定座二百個、Ｃ潤滑油固定器一千五百個、Ｄ潤滑
    油接頭固定座二百五十個、Ｅ潤滑油接頭固定座四百個、套
    筒板手一組、手動攻牙機一台、平面砂輪機六台、孔內砂輪
    機四台、工具箱一個、尖嘴鉗四支、斜口鉗三支、Ｔ型板手
    六支、十字板手一支、量表一個、棉質手套五十打。
二、案經臺中縣警察局豐原分局報請臺灣臺中地方法院檢察署檢
    察官偵查起訴及臺中縣警察局豐原分局、臺中縣警察局分別
    報請及移請臺灣臺中地方法院檢察署檢察官偵查後移送本院
    併案審理。
    理  由
一、訊據上訴人即被告（以下簡稱被告）甲○○除就其經營位於
    臺中縣沙鹿鎮大肚寮十分寮小段十五地號之沙鹿環保資源回
    收場，於本院審理時供稱係『協成清潔公司』（見本院理卷
    第五十二頁反面）外，對於上揭犯罪事實一之（一）、（二
    ）、（三）所示之犯行均坦承不諱，核與同案被告宋明宗指
    述及證人戊○○即鋁台精機股份有限公司之倉管、錡企業
    有限公司負責人丁○○、鄭秋成於警訊中指訴之被害情節相
    符，並有相片十四幀、贓物認領保管單二紙、刑案現場測繪
    圖一紙、電子地磅傳票一紙附卷可憑，事證明確，被告甲○○之犯行均洵堪認定。
二、核被告甲○○如犯罪事實一之（一）之所為係犯刑法第三百
    二十一條第一項第二、三、四款之結夥三人以上攜帶兇器踰
    越牆垣、毀越安全設備竊盜；犯罪事實一之（二）所為係犯
    刑法第三百二十條第一項之普通竊盜罪；其犯罪事實一之（
    三）所為係犯刑法第三百二十一條第一項第四款之結夥三人
    以上竊盜罪。被告甲○○犯罪事實一之（一）所為與宋明中
    、卓水政三人有犯意聯絡與行為分擔；被告甲○○犯罪事實
    一之（三）所為與葉建利、蔡明昌亦有犯意聯絡與行為分擔
    ，俱應論以共同正犯。被告甲○○先後多次竊盜犯行，均時
    間緊接，犯罪基本構成要件相同，顯均係基於概括犯意反覆
    為之，均為連續犯，均論以一罪並均加重其刑，併案移送意
    旨【即犯罪事實一之（二）至（三）之部分】雖未據公訴人
    於起訴書中載明，惟該部分犯行與起訴書載明之犯罪事實一
    之（一）部分，有連續犯之裁判上一罪之關係，為起訴效力
    所及，本院自得併予審酌，附此敘明。原審依上開理由，適
    用刑法第二十八條、第五十六條、第三百二十一條第一項第
    二款、第三款、第四款之規定，並審酌被告甲○○素行不良
    ，且均有竊盜之前科紀錄，竊盜之手法符合多款加重之條件
    ，利用凌晨竊盜，且備有工具，有反覆實施之事實，犯後大
    致坦承犯行等一切情狀，量處被告甲○○有期徒刑一年二月
    ，且認被告甲○○曾於七十一年間、八十三年間、八十六年
    間、八十七年間、九十三年間多次因竊盜案經判處徒刑確定
    ，且有侵占、賭博、偽造印文等前科紀錄，甫於九十四年一
    月十七日因收受贓物經臺灣臺中地方法院判處有期徒刑六月
    確定，有臺灣高等法院被告前案紀錄表一份在卷可憑，本次
    再連續犯竊盜罪達三次，認被告甲○○已有竊盜等犯罪之習
    慣，併依竊盜犯贓物犯保安處分條例第三條第一項第一款、
    第四條、第五條第一項前段之規定，諭知被告甲○○於刑之
    執行前，令入勞動場所強制工作三年。另認犯罪事實一之（
    一）所用之鐵剪一把，業經被告甲○○丟棄而滅失，為免執
    行產生困難，不予宣告沒收，核其認事用法，均無違誤，量
    刑亦稱妥適，應予維持。被告上訴主張原審量刑過重，指摘
    原審判決不當，顯無理由，應予駁回。
三、另臺灣臺中地方法院檢察署九十五年度偵字第一六一七號併
    案移送意旨略以：被告甲○○於九十四年六月二十七日凌晨
    三時二十五分許，在新竹縣新竹市○○路三百號，攜帶客觀
    上足以為兇器之板手二支、螺絲起子一支、萬能鑰匙、絞螺
    牙、手電筒各一支，欲竊取車號ＧＺ─０四九號大貨車上之
    十桶柴油，竟意圖為自己不法之所有，以萬能鑰匙撬起該大
    貨車上之右側車門進入車內，並破壞該車駕駛座方向盤底座
    及鑰匙孔，欲竊取該大貨車之際為警當場查獲，而未能得逞
    ，因認被告甲○○另涉犯刑法第三百二十一條第一項第三款
    之加重竊盜罪嫌，且該部分與起訴書事實欄所載之犯罪事實
    一之（一）部分有連續犯之裁判上一罪之關係，請求併予審
    理云云。惟按：
１、犯罪事實應依證據認定之，無證據不得認定犯罪事實。又不
    能證明被告犯罪者，應諭知無罪之判決，刑事訴訟法第一百
    五十四條第二項、第三百零一條第一項前段分別定有明文。
    刑事訴訟制度受「倘有懷疑，則從被告之利益為解釋」、「
    被告應被推定為無罪」原則所支配，故得為訴訟上證明者，
    無論為直接或間接證據，須客觀上於吾人一般社會生活經驗
    均不致有所懷疑，而達於確信之程度者，且除認定被告犯罪
    之外，無從本於同一事證為其他有利於被告之合理推斷，始
    可據為有罪之認定，倘其證明尚未達於確信之程度，而有合
    理可疑存在時，即難據對被告為不利之認定，換言之，在「
    法律判斷」上，即不能為被告有罪之認定。
２、公訴人認被告甲○○涉犯前開罪嫌，無非係以該犯罪事實業
    據另案被告甲○○於警訊中坦承不諱，核與被害人指訴情節
    相符，且經拍攝取得上揭營業用小貨車上之鞋印一枚大小、
    紋路與被告鞋底相同，為其主要論據。惟訊據被告甲○○堅
    詞否認涉有前開公訴人所指之犯嫌，辯稱：伊沒有竊取該車
    及其上之柴油等語語。
３、按被告之自白，雖為證據之一種，但依刑事訴訟法第一百五
    十六條第一項規定，被告之自白，非出於強暴、脅迫、利誘
    、詐欺、疲勞訊問、違法羈押或其他不正之方法，且與事實
    相符者，始得為證據。查被告甲○○固然於其上揭所涉之竊
    盜案件中供稱：「因為我發現該輛營業大貨車車上放有十桶
    柴油，所以我才想把整輛車竊取走，竊取車上十桶柴油後，
    將ＧＺ─０四九號營業用小貨車丟棄」云云，惟查：本案被
    害人乙○○所有之營業用小客貨車上並未放置柴油，而是Ｐ
    Ｕ樹脂，且該ＰＵ樹脂有一桶遭竊，又該ＰＵ樹脂放置於車
    斗，倘欲竊取ＰＵ樹脂不需要進入駕駛座，業據證人乙○○
    到庭結證明確，是以被告上揭警訊中供稱：伊因為想偷車上
    的十桶柴油，所以撬開車門之自白，即與事實不符，又上揭
    警詢錄音之前半段，被告甲○○應訊時之對答流暢，並無間
    斷休息，且與警詢筆錄之記載一字不差，顯係員警製作完成
    之後，才開始補作錄音，業經原審法院勘驗明確，制有勘驗
    筆錄附卷可憑，核與證人黃則恭結證情節相符，則上揭警詢
    筆錄未依法全程錄音、錄影導致本院無從就該自白之真實性
    為直接之調查，雖證人張秋量、黃則恭均結證稱上揭自白出
    於被告自由意志，並無不正取供之情形等語，惟該自白既未
    有全程之錄音、錄影作為補強證據，且有與事實不符之嚴重
    瑕疵，自不得以上揭員警之證詞，即認被告之自白為可採。
    次查證人張秋量、黃則恭並未親眼看見被告甲○○自上開營
    業用小貨車內下來，業據證人張秋量、黃則恭結證明確，而
    上開營業用小貨車上之鞋印與被告所穿之鞋子，並未經科學
    比對，僅係員警以簡易比對之方式，以肉眼觀看，認為二者
    相符，自不得單以上揭員警之證詞，認定二者確實相符，本
    院復無從以上揭拍攝之相片二幀取得鞋印與鞋子相符之心證
    ，自不得以該相片二幀認定被告甲○○有上揭竊盜犯行，況
    依被害人乙○○上揭所述，上揭營業用小貨車於當日顯然曾
    遭人竊得樹脂一桶，惟被告甲○○於為警查獲時，其身上或
    其所在之附近並未查獲ＰＵ樹脂一桶，則該營業用小貨車是
    否係遭竊取ＰＵ一桶之竊賊侵入而受到破壞？依常理推斷，
    尚非不可能，是被告甲○○上揭所辯，可以採信，揆諸首揭
    說明意旨，此部分罪證尚有未足，自與前開論罪科刑部分無
    從成立裁判上一罪之關係，應退回原偵查單位另行處理。
據上論斷，應依刑事訴訟法第三百六十八條，判決如主文。
本案經檢察官丙○○到庭執行職務。
中    華    民    國    95    年    4    月    13    日
                刑事第三庭  審判長法  官  王  增  瑜
                                  法  官  陳  欣  安
                                  法  官  胡  忠  文
上列正本證明與原本無異。
不得上訴。
                                  書記官  陳  麗  玉
中    華    民    國    95    年    4     月    14    日
附錄論罪科刑法條
刑法第321條
犯竊盜罪而有左列情形之一者，處六月以上、五年以下有期徒刑
：
一  於夜間侵入住宅或有人居住之建築物、船艦或隱匿其內而犯
    之者。
二  毀越門扇、牆垣或其他安全設備而犯之者。
三  攜帶兇器而犯之者。
四  結夥三人以上而犯之者。
五  乘火災、水災或其他災害之際而犯之者。
六  在車站或埠頭而犯之者。
前項之未遂犯罰之。
                                                      Ｆ


司法院資訊處製作；財團法人民間司法改革基金會備份。
